【裁判字號】    90,易,1615
【裁判日期】    900924
【裁判案由】    竊盜等
【裁判全文】
臺灣臺中地方法院刑事判決                          九十年度易字第一六一五號
    公  訴  人  臺灣台中地方法院檢察署檢察官
    被      告  丙○○
右列被告因竊盜案件，經檢察官提起公訴（八十九年度偵字第一０三九七、一四三０
五號），本院判決如左：
    主  文
丙○○連續攜帶兇器毀損安全設備於夜間侵入住宅竊盜，累犯，處有期徒刑拾月。
扣案之破壞剪壹支沒收。
    事  實
一、丙○○（原名「張進忠」，八十五年改名為「張進惠」，八十七年再改名為「丙○○」）曾於八十四年間因麻醉藥品管理條例案件經本院判處有期徒刑四月確定
    ，於八十四年十月十九日易科罰金執行完畢。詎渠復基於概括之犯意，意圖為自
    己不法之所有，於如附表所示時地，攜其所有，足以攻擊人身危及人生命、身體
    安全之破壞剪一支壞門窗，毀損門鎖之安全設備，夜間侵入如附表編號一所示被
    害人之住宅，竊取如附表編號一所示之財物；及徒手翻牆逾越安全設備，夜間侵
    入如附表編號二、三所示被害人之住宅，竊取如附表編號二、三所示之財物嗣於
    八十九年八月二十四日晚上二十三時許，在台中縣太平市○○路三十五巷內為警
    查獲，並扣得丙○○所有，供行竊所用之破壞剪一支。
二、案經台中市警察局第三分局、台中縣察局霧峰分局報請台灣臺中地方法院檢察署
    檢察官偵查起訴。
    理  由
一、訊據被告丙○○對其如附表所示時、地竊取如附表所示被害人之財物之事實坦承
    不諱，核與被害人丁○○、戊○○及証人即被害人吳昌霖之姻親乙○○所述情節
    相符，且有贓物領據三紙、照片五幀等在卷可資佐證。另被告雖否認有持扣案之
    破壞剪行竊之事實。惟被告於警訊中供稱有持破壞剪破壞被害人之門窗進入屋內
    行竊（偵查卷第十五頁背面）；於偵查中亦供稱如附表所示編號一部分係以破壞
    剪破壞鎖頭後，入內行竊，其餘是徒手自隔壁空屋爬進去（偵查卷第五四頁背面
    、第五五頁）。被害人戊○○於本院亦供稱其前開住宅一、二樓門鎖已被撬開掉
    下來。足見被告如附表所示編號一部分犯行確有持前開破壞剪破壞鎖頭後，入內
    行竊之事實。被告此部分所辯，尚不足採。再前開破壞剪為金屬材質，係一般用
    以剪斷金屬物品之器械，有卷附照片可稽，並有該破壞剪扣案可証，且其既可破
    壞鎖頭，顯足以攻擊人身危及人生命、身體安全，可供兇器之用。本件事證明確
    ，被告竊盜犯行堪予認定。
二、核被告所為，如附表所示編號一部分，係犯刑法第三百二十一條第一項第一、二
    、三款之罪；如附表所示編號二、三部分，係犯刑法第三百二十一條第一項第一
    、二款之罪。起訴書僅論及同法第三百二十一條第一項第二款，尚有未洽，附此
    敘明。被告先後多次犯行，時間緊接，罪名與犯罪構成要件相同，顯係基於概括
    犯意為之，應依連續犯之規定論以一連續攜帶兇器毀損安全設備於夜間侵入住宅
    竊盜罪，並加重其刑。再被告曾於八十四年間因麻醉藥品管理條例案件經本院判
    處有期徒刑四月確定，於八十四年十月十九日易科罰金執行完畢，有台灣台中地
    方法院檢察署刑案資料查註紀錄表一紙在卷可按，其於五年內再犯本件有期徒刑
    以上之罪，為累犯，應依刑法第四十七條規定，遞加重其刑。爰審酌被告曾有前
    科，仍不知悔改再犯本件竊盜罪、恣意侵入住宅行竊之方式，危及他人居住及財
    產安全、所竊取財物之價值，及其犯後態度等一切情狀，量處如主文所示之刑以
    資懲儆。
三、扣案之破壞剪一支，係被告所有，供行竊所用之物，併依刑法第三十八條第一項
    第二款規定宣告沒收。
四、公訴意旨另以：被告尚於八十九年一月二十四日上午八時許，在台中縣太平市○○路七號前，竊取己○○所有ＪＰＯ─四二八號機車，得手後以三千元之代價，
    交予明知前開機車為贓物之被告甲○○（本院通緝中，俟到案後另行審結），由
    被告甲○○予以收受。嗣於八十九年二月十七日下午六時四十分許，被告甲○○
    駕駛該車在台中市○○路三十五巷九號前為警查獲，因認被告丙○○此部分另涉
    有竊盜犯行。公訴人認被告丙○○有此部分竊盜犯行，無非以同案被告甲○○之
    指述為其論據，惟訊之被告丙○○堅決否認有此部分竊盜犯行。經查：同案被告
    甲○○為警查獲時，於八十九年二月十七日警訊中供稱前開機車係他友人鍾富春
    提供給他的，因鍾富春欠他三千元，做為抵債之用（八十九年度偵字第一０九七
    號偵查卷第二七頁）。嗣警方找到鍾富春，經鍾富春否認有將前開機車交被告丙○○後，同案被告甲○○即於翌日改稱是鍾富春友人即被告丙○○將前開機車交
    他，並指名說是鍾富春交待其牽來的（同上偵查卷第二九頁）。其後於檢察官偵
    查中復改稱是被告丙○○借他的，但被告丙○○有向他借三千元（八十九年度核
    退字第一一０八號偵查卷第三頁背面）。亦即，同案被告甲○○所為供述前後不
    一，且係由其友人鍾富春欠他三千元，將前開機車做為抵債之用，修正至鍾富春
    交待被告丙○○將前開機車牽來的，再修正至是被告丙○○借他的，因被告丙○○有向他借三千元，是尚不得逕認同案被告甲○○最後一次之陳述為實在，以之
    作為認定被告丙○○有竊盜犯行之証據。此外，亦無其他証據足資認定被告丙○○有此部分竊盜犯行。本件依同案被告甲○○前開先後不一之供述作為資認定被
    告丙○○有此部分竊盜犯行之証據，顯未逾合理懷疑之程度。本件被告丙○○此
    部分竊盜犯行無法被証明，惟公訴人認此部分與前開有罪部分有連續犯之裁判上
    一罪之關係，爰不另為無罪之諭知。
五、據上論斷，應依刑事訴訟法第二百九十九條第一項前段，刑法第五十六條、第三
    百二十一條第第一項第一款、第二款、第三款、第四十七條、第三十八條第一項
    第二款，判決如主文。
本案經檢察官劉國賓到庭執行職務。
中      華      民      國      九十    年      九      月    二十四    日
                      臺灣臺中地方法院刑事第一庭
                                    法  官  鄭文祺
右正本證明與原本無異。
如不服本判決，應於判決送達後十日內向本院提出上訴狀，上訴於臺灣高等法院臺中
分院( 須附繕本 )。
                                          書記官
中    華    民    國      九十      年       九      月     二十八    日
附表：
┌──┬──────┬──────┬───┬────────┬─────┐
│編號│  時    間  │  地    點  │被害人│失  竊  財  物  │  備  註  │
├──┼──────┼──────┼───┼────────┼─────┤
│一  │八十九年八月│台中縣太平市│戊○○│電腦一台、存摺、│以破壞剪破│
│    │二十二日二十│中山路二段四│      │信用卡、身分証影│壞上址一、│
│    │時三十分許  │四七巷一八六│      │本各一件、印章一│二樓門鎖之│
│    │            │弄三七號二樓│      │個、現金二百元。│安全設備侵│
│    │            │            │      │                │入上址行竊│
├──┼──────┼──────┼───┼────────┼─────┤
│二  │八十九年八月│台中縣太平市│丁○○│相機一台。      │翻牆逾越安│
│    │二十四日二十│新興路三十五│      │                │全設備侵入│
│    │二時許      │巷四號二樓  │      │                │上址行竊  │
├──┼──────┼──────┼───┼────────┼─────┤
│三  │八十九年八月│台中縣太平市│吳昌霖│戒指一只、手錶一│自頂樓翻牆│
│    │二十四日二十│新興路三十五│      │只、照明燈一台、│逾越安全設│
│    │二時許      │巷四號三樓  │      │皮包二只、相機一│備侵入上址│
│    │            │            │      │台、計算機二台、│行竊      │
│    │            │            │      │易利信手機一支、│          │
│    │            │            │      │撲滿（內有七百元│          │
│    │            │            │      │）一個、現金一萬│          │
│    │            │            │      │元。            │          │
│    │            │            │      │                │          │
└──┴──────┴──────┴───┴────────┴─────┘
附錄本案所犯法條全文
中華民國刑法第三百二十一條
 (加重竊盜罪)
犯竊盜罪而有左列情形之一者，處六月以上五年以下有期徒刑：
一  於夜間侵入住宅或有人居住之建築物、船艦，或隱匿其內而犯之者。
二  毀越門扇、牆垣或其他安全設備而犯之者。
三  攜帶兇器而犯之者。
四  結夥三人以上而犯之者。
五  乘火災、水災或其他災害之際而犯之者。
六  在車站或埠頭而犯之者。
前項之未遂罰之。


司法院資訊處製作；財團法人民間司法改革基金會備份。
